臺灣苗栗地方法院刑事判決　　　　　　　　　　　　　　九十年度交訴字第六九號
　　公　訴　人　臺灣苗栗地方法院檢察署檢察官
　　被　　　告　乙○○
　　選任辯護人　江錫麒
右列被告因公共危險案件，經檢察官提起公訴（九十年度偵字第四五○○號），本院
判決如左：
    主  文
乙○○駕駛動力交通工具肇事，致人受傷而逃逸，處有期徒刑陸月，如易科罰金，以
參佰元折算壹日。
    事  實
一、乙○○於民國（下同）八十四年間因背信罪經法院判處有期徒刑十月，緩刑三年
    ，於八十八年十月二十一日確定，現仍在緩刑期間，猶不思警惕，於九十年五月
    二十三日下午三時三十分許，駕駛車號Ｈ２－５４７６號自小貨車，沿苗栗縣頭
    份鎮○○○路由頭份往南庄方向行駛，途經該路段六○三號前時，適逢該路段施
    作道路拓寬工程而封閉半邊道路，乙○○原應注意汽車交會時，二車之間隔不得
    少於半公尺，竟疏未注意，貿然前行，適有甲○○騎乘車號ＦＮ７–８７６號重
    機車，沿上開道路由南庄往頭份方向行駛亦行經該處，乙○○所駕駛之上開自小
    貨車因而與甲○○所騎乘之前揭機車發生擦撞，甲○○因而人、車倒地，並受有
    頭部外傷、右顏面骨骨折、頸部挫創傷及肢體多處挫創傷等傷害（傷害部分未據
    告訴）。乙○○肇事後，見甲○○受傷，心生緊張，為逃避刑事責任，即另行起
    意加速逃逸。嗣乙○○經路人記下車號，而經警循線查獲。
二、案經苗栗縣警察局頭份分局報請臺灣苗栗地方法院檢察署檢察官偵查起訴。
    理  由
一、訊之被告乙○○固承認於上開時間駕車途經上開地點，唯矢口否認右揭犯行，辯
    稱伊不知道有肇事，否則伊絕不會離開現場，更不會肇事石逃逸云云；其選任市
    辯護人具狀辯稱：被告委實有於九十年五月二十三日下午三時三十分許，駕駛車
    號H2－5476號自小貨車，沿苗栗縣頭份鎮○○○路，由頭份鎮往南庄鄉方向（西
    往東）行駛，途經該路段六０三號前時，逢該路段施作道路拓寬工程而封閉頭份
    往南庄之西往東車道，路況條件不可能允許以平常速度行車，必須減低速度幾近
    時速十公里以下，且僅開放南庄往頭份之東往西單線車道供雙向車輛行駛，適有
    甲○○騎乘車號FN7－876號重機車，沿同路由南庄往頭份（東往西）方向駛來，
    因未減速慢行，且柏油路面已剷除，下層土基裸露，路面坑洞凹凸不平，致該機
    車滑倒並順勢擦撞被告駕駛之自小貨車之左前門下端（離地約三十公分高），有
    現場照片在卷可稽。因被告並非以所駕駛之自小貨車撞擊甲○○之機車，而係甲
    ○○之機車自行滑倒擦撞被告自小貨車之車門下端，被告應無肇事責任，台灣省
    竹苗區車輛行車事故鑑定委員會鑑定結果認為：被告駕駛營業小貨車與甲○○駕
    駛重機車均行經施工路段會車時未保持安全間隔，同為肇事原因云云，與上述車
    禍發生之經過迥然有間，被告無法接受；又被告於車禍發生後，渾然不知有車禍
    之發生，致駛離現場，非有肇事逃避刑責加速逃逸之情事，否則被告焉有於數分
    鐘後折返原車禍地點，經在場施工人員廖裕興、張國楓報警查獲之理！從而，本
    件被告應無公訴意旨所指刑法第一百八十五條之四駕駛動力交通工具肇事，致人
    死傷逃逸之情事，請明察並賜准為被告無罪之判決云云。
二、經查，被告乙○○確實於九十年五月二十三日下午三時三十分許，駕駛車號H2－
    5476號自小貨車，沿苗栗縣頭份鎮○○○路，由頭份鎮往南庄鄉方向（西往東）
    行駛，途經該路段六０三號前時，逢該路段施作道路拓寬工程而封閉頭份往南庄
    之西往東車道，路況條件差必須減低速度慢行，適有被害人甲○○騎乘車號FN７
    －８７６號重機車，沿同路由南庄往頭份（東往西）方向駛來，因未減速慢行，
    雙方發生擦撞，業据被告坦認在卷並經被害人甲○○指証歷歷，且有現場照片在
    卷可稽，並有台灣省竹苗區車輛行車事故鑑定委員會鑑定意見認為：被告駕駛營
    業小貨車與甲○○駕駛重機車均行經施工路段會車時未保持安全間隔，同為肇事
    原因，有台灣省竹苗區車輛行車事故鑑定委員會竹鑑字第九一○一五三號鑑定意
    見書附卷可憑，是被告所辯其不知發生車禍及未肇事逃逸云云，均為事後圖卸之
    詞，不足為採，況被害人甲○○受有頭部外傷等傷害，並有診斷証明書一件附卷
    可按，被告犯行，堪以認定。
三、核被告所為，係犯刑法第一百八十五條之四之公共危險罪。爰審酌被告之素行、
    犯後態度、所造成之危害及其他等一切犯罪情狀，量處如主文所示之刑並諭知易
    科罰金之折算標準。
據上論斷，應依刑事訴訟法第二百九十九條第一項前段，刑法第一百八十五條之四、
第四十一條第一項前段、罰金罰鍰提高標準條例第二條，判決如主文。
本案經檢察官蔡宗熙到庭執行職務
中    華    民    國    九十一      年    八    月    二十二      日
                                    台灣苗栗地方法院交通法庭
                                          法  官   林  誌  誠
右正本證明與原本無異。
如不服本判決，應於判決送達後十日內向本院提出上訴狀( 應附繕本 )。
                                          書記官   李  達  成
中    華    民    國    九十一      年    八    月    二十二      日
附錄論罪科刑法條
刑法第一百八十五條之四
  駕駛動力交通工具肇事，致人死傷而逃逸者，處六月以上五年以下有期徒刑。
